【裁判字號】    97,易,3321
【裁判日期】    981229
【裁判案由】    性騷擾防治法等
【裁判全文】
臺灣板橋地方法院刑事判決              97年度易字第3321號
公  訴  人  臺灣板橋地方法院檢察署檢察官
被      告  丙○○
選任辯護人  孫寅律師
            黃坤鍵律師
上列被告因違反性騷擾防治法等案件，經檢察官提起公訴（97年
度偵字第20939 號），本院判決如下：
    主  文
丙○○無罪。
    理  由
一、公訴意旨略以：被告丙○○與告訴人即代號Ａ之成年女子（
    真實姓名年籍詳卷，下稱Ａ女）原為日盛金控股份有限公司
    雙和分公司（址設臺北縣中和市○○路356 號3 樓，下稱日
    盛金控公司）之同事關係，(一)被告、告訴人因同事丁○○邀
    約於民國96年7 月11日下午2 時30分許，至址設臺北縣永和
    市○○路○ 段129 號之錢櫃ＫＴＶ唱歌，被告以避免告訴人
    爽約及方便載送告訴人一同前往上開KTV 店為由，遂於同日
    下午2 時30分許至同日下午3 時30分許間，陪伴告訴人返回
    告訴人當時居住之臺北縣中和市○○路350 巷（地址詳卷）
    租屋處更衣，被告於告訴人進入房間內更衣時，竟意圖性騷
    擾，自上址陽臺處走向告訴人房門，敲門對告訴人稱：既然
    告訴人即將搬遷，欲看一下告訴人房間大小等語，待告訴人
    開啟房門，被告即乘告訴人不及抗拒之際，突然擁抱告訴人
    ，並接續以其下體正面頂向告訴人身體數次之方式，對告訴
    人性騷擾得逞；(一)嗣日盛金控公司經理乙○○、營業主管陳
    如萍得知被告與告訴人有上開性騷擾糾紛，遂於同年7 月24
    日下午2 、3 時許，要求被告與告訴人在上址日盛金控雙和
    分公司經理室內對質時，被告基於恐嚇之接續犯意，對告訴
    人恫嚇稱：「我一定不會放過你」、「我一定會私底下找你
    麻煩」、「我現在就是在威脅你」等語，致告訴人心生畏懼
    。因認被告涉犯性騷擾防治法第25條第1 項之性騷擾罪嫌、
    刑法第305 條之恐嚇危害安全罪嫌等語。
二、按犯罪事實應依證據認定之，無證據不得認定犯罪事實；又
    不能證明被告犯罪者，應諭知無罪之判決，刑事訴訟法第15
    4 條第2 項、第301 條第1 項分別定有明文。次按認定不利
    於被告之事實，須依積極證據，茍積極證據之本身已存有瑕
    疵而不足為不利於被告事實之認定時，即應為有利於被告之
    認定，更不必有何有利之證據（最高法院82年度臺上字第16
    3 號判決意旨參照）。又按被害人之為證人，與通常一般第
    三人之為證人不侔。被害人就被害經過所為之陳述，其目的
    在於使被告受刑事訴追處罰，與被告處於絕對相反之立場，
    其陳述或不免渲染、誇大。是被害人縱立於證人地位具結而
    為指證、陳述，其供述證據之證明力仍較與被告無利害關係
    之一般證人之陳述為薄弱。從而，被害人就被害經過之陳述
    ，除須無瑕疵可指，且須就其他方面調查又與事實相符，亦
    即仍應調查其他補強證據以擔保其指證、陳述確有相當之真
    實性，而為通常一般人均不致有所懷疑者，始得採為論罪科
    刑之依據，非謂被害人已踐行人證之調查程序，即得恝置其
    他補強證據不論，逕以其指證、陳述作為有罪判決之唯一證
    據；告訴人之陳述如無瑕疵，且就其他方面調查又與事實相
    符，固足採為科刑之基礎，倘其陳述尚有瑕疵，則在未究明
    前，自不得遽採為論罪科刑之根據；而所謂無瑕疵，係指被
    害人所為不利被告之陳述，與社會上之一般生活經驗或卷附
    其他客觀事證並無矛盾而言，至所謂就其他方面調查認與事
    實相符，非僅以所援用之旁證足以證明被害結果為已足，尤
    須綜合一切積極佐證，除認定被告確為加害人之外，在推理
    上無從另為其他合理原因之假設而言（最高法院95年度臺上
    字第6017號、92年度臺上字第5580號判決要旨參照）。
三、公訴人認被告涉有上開性騷擾及恐嚇危害安全等罪嫌，無非
    係以被告於偵查中之供述、告訴人於偵查中之證述、證人即
    日盛金控公司員工丁○○於偵查中之證述、證人即日盛金控
    公司員工甲○○於偵查中之證述、日盛金控股份有限公司性
    騷擾申訴調查訪談表、告訴人手繪之租屋處格局圖、臺北市
    政府97年2 月21日府社婦幼字第09643001200 號函文暨臺北
    市政府第0000000000號性騷擾再申訴案決議書、臺灣板橋地
    方法院檢察署97年8 月29日勘驗筆錄各1 份等證據資料，為
    其論斷之依據。訊據被告丙○○固坦承有於上開時間，陪同
    告訴人返回告訴人上開租屋處及於上開時、地，與告訴人在
    上開日盛金控雙和分公司經理室內對質之事實，惟堅詞否認
    有何性騷擾、恐嚇等犯行，辯稱：當天伊只有在告訴人上開
    租屋處的客廳、陽台等她，伊沒有進去告訴人的房間，亦未
    乘告訴人不及抗拒之際，擁抱告訴人，並以下體頂向告訴人
    身體，伊在97年7 月24日與告訴人對質時雖有對告訴人說「
    我一定不會放過你」、「我一定會私底下找你麻煩」、「我
    現在就是在威脅你」等語，但是當時伊和告訴人互相謾罵，
    情緒很激動，伊沒有恐嚇的意思，本件可能係因告訴人向伊
    借錢，伊不借她，告訴人始挾怨報復等語。
四、經查：
甲、被訴違反性騷擾防治法部分：
  (一)告訴人於偵查及本院審理時一再指訴被告於上開時、地，乘
    告訴人不及抗拒之際，突然擁抱告訴人，並接續以其下體正
    面頂向告訴人身體數次云云，惟為被告自始所否認，並以告
    訴人曾經向其借錢未果，始挾怨報復等語置辯，查被告與告
    訴人均任職於日盛金控公司，為同事關係，非不相識之陌生
    人，2 人有何恩怨或感情糾紛，非無可能，則告訴人對被告
    所為不利指訴是否為真，自應再調查其他證據為佐，不能單
    憑其片面所述而入被告於罪。次查本案事發後，告訴人單獨
    與被告搭乘計程車前往上開錢櫃KTV 乙情，為被告所不爭執
    ，亦據證人即告訴人於偵查、本院審理中證述綦詳，衡情，
    告訴人如遭被告性騷擾，理應非常驚恐、氣憤，焉有可能仍
    與被告一同搭車前往上開錢櫃KTV 赴約之理？又告訴人於上
    開錢櫃KTV 唱完歌後，復與被告、證人丁○○、甲○○一同
    前往臺北縣永和市樂華夜市等情，業據證人甲○○於本院審
    理時證述明確，實與一般性騷擾案件之被害人於事後莫不閃
    躲、迴避加害者及儘速報案究辦之情節迥異，是告訴人所指
    遭被告性騷擾一節，實難遽信為真。
  (二)又參以證人即日盛金控公司員工丁○○於偵查及本院審理時
    具結證稱：那天唱歌時告訴人大部分的時間一直哭，一直講
    電話，伊有問告訴人是否跟男友吵架，告訴人一邊講電話一
    邊點頭，告訴人只要講電話就會一邊講一邊哭，伊沒有看到
    被告性騷擾告訴人的過程等語（見97年度他字第2437號卷第
    38 、39 頁、本院卷第125 至127 頁），證人即日盛金控公
    司員工甲○○於偵查及本院審理時具結證稱：那天在KTV 唱
    歌時告訴人一直坐在點歌機旁邊的角落，告訴人大部分的時
    間在哭，告訴人來回進出廁所，在廁所裡講電話，伊並沒有
    看到被告性騷擾告訴人的過程等語（見97年度他字第2437號
    卷第39至42頁、本院卷第129 至132 頁），是依證人丁○○
    、甲○○上開證詞，僅能證明告訴人在上開錢櫃KTV 邊講電
    話邊哭泣之事實，尚難逕此推論被告確有本件性騷擾之犯行
    。再者，證人丁○○、甲○○既未親眼目睹被告有性騷擾告
    訴人之行為，則證人丁○○、甲○○上開證言自非適合之補
    強證據，不足以擔保告訴人之指訴與事實相符，自難作為不
    利於被告之認定。
  (三)至公訴人所提出日盛金控股份有限公司性騷擾申訴調查訪談
    表，僅足以證明日盛金控公司調查上開性騷擾案件之過程，
    亦不足作為補強證據以擔保告訴人上開指訴屬實；另告訴人
    手繪之租屋處格局圖，充其量僅能證明告訴人上開租屋處之
    內部格局，並無從以此遽認被告有上開性騷擾之行為；再按
    按法官依據法律獨立審判，憲法第80條載有明文，本院依據
    刑事訴訟法所揭示之證據法則審理本案，公訴人所提出之臺
    北市政府97年2 月21日府社婦幼字第09643001200 號函文暨
    臺北市政府第0000000000號性騷擾再申訴案決議書1 份，本
    不能拘束本院本件判決，要難執以認定被告確有上開性騷擾
    之行為。
  (四)綜上，除告訴人之指訴外，公訴人所提出之其他證據，均不
    足以作為補強證據，證明告訴人指訴被告乘其不及抗拒之際
    ，突然擁抱告訴人，並接續以下體正面頂向告訴人身體數次
    之情節屬實，故尚難僅憑告訴人之指訴，遽認被告有於上開
    時、地性騷擾告訴人之行為。
乙、被訴恐嚇危害安全罪部分：
  (一)96年7 月24日下午2 、3 時許，被告為澄清其並未對告訴人
    性騷擾乙事，而與告訴人在日盛金控雙和分公司經理室內對
    質時，被告對告訴人稱：「我一定不會放過你」、「我一定
    會私底下找你麻煩」、「我現在就是在威脅你」等語等情，
    業據證人即告訴人、證人即日盛金控公司經理乙○○於偵查
    及本院審理時分別結證屬實，且為被告供承在卷，並有本院
    98年7 月23日勘驗筆錄在卷可憑（見本院卷第100 至123 頁
    ），此部分事實固堪認定。
  (二)證人即告訴人雖就其聽聞被告上開話語之感受於偵查中證稱
    ：在經理室對質時，被告一直罵伊，還說他私底下會找伊麻
    煩，伊心裡覺得很害怕，後來才趕快搬家云云（見97年度他
    字第2437號卷第9 至11頁），然於本院交互詰問程序中經辯
    護人詰問時，證稱：「（問：你那時情緒激動很生氣嗎？）
    是。（問：有害怕嗎？）害怕什麼，只是很激動。」云云（
    見本院卷第139 頁），其後經檢察官詰問時，復改稱：被告
    在對質時講上開話語，讓伊覺得很害怕云云（見本院卷第13
    9 頁），足見告訴人所言前後反覆不一，已見瑕疵，尚難僅
    憑其瑕疵之證言，遽認被告有恐嚇之犯行。
  (三)被告與告訴人之對話及互動過程大致如下（被告以代碼A 表
    示、告訴人以代碼B 表示、證人乙○○以代碼C 表示、證人
    即告訴人主管陳如萍以代碼D表示）：
    A:哇... 我跟你說，我一定不會放過你，我跟你說真的。
    B:老天也不會放過你。
    A：你要這樣搞，你試試看呀，沒關係呀。
    B：老天也不會放過你...。這種人渣。
    A：我對你不會再客氣了。
    C ：OK，我們不要再作這種人身的攻擊，再作這個彼此彼此
    的傷害，如果說有一些傷害的話，我們希望就到這裡就OK，
    不要讓它再繼續擴大，因為... 那沒有幫助。
    B：擴大的人是他。
    A：我為什麼都覺得是...。我覺得是你的目的耶。
    C：我不知道是誰。
    B：我有什麼目的，你是家財萬貫嗎？
    ....................................................
    D ：剛剛在土地公面前都下過毒誓了，我覺得時間會證明一
        切。
    B：對呀。
    D：真的都不要在說了，我跟經理都沒有辦法。
    B：你就自已小心一點...。
    D：因為在那個空間裡面。
    A ：我跟你說，我一定會私底下找你嘛煩，我現在有錄音。
    B：你在威脅我囉，你在威脅我囉。
    A：對，我現在就在威脅你，因為我覺得...。
    B：好，你繼續威脅... 呵...。
    A：拜託我之前忍你忍那麼久。
    B：人身威脅...。好呀。
    C：你們都說完了沒? 你們都說完了沒?
    A：你已經得到你的目的。
    B：好呀，我不想和人渣說話...。哈!
    A：好呀，OK。
    B：你威脅我，你試試看...。
    A：OK。
    觀諸上開對話內容，因被告與告訴人對於是否有性騷擾乙節
    各執一詞，被告於對質過程中，偶有出現情緒性之激烈用語
    ，仍屬事理之常，能否據此認被告在主觀上有恐嚇危害安全
    之故意存在，當屬有疑。況告訴人於聽聞被告上開「我一定
    不會放過你」、「我一定會私底下找你麻煩」、「我現在就
    是在威脅你」言詞後，不僅無噤聲不語或儘速離去之一般人
    感覺恐懼應有之表現，反而仍繼續與被告爭吵，且爭吵情形
    更加激烈，甚至有拍桌謾罵之情事，亦據本院當庭勘驗錄音
    光碟確認無訛，此有該錄音光碟及本院98年7 月23日勘驗筆
    錄在卷可佐，另參以證人乙○○於本院審理時具結證稱：雙
    方在對質過程中情緒都很高亢、激動，他們2 人對於是否有
    性騷擾乙事各自陳述，伊不覺得他們有害怕等語（見本院卷
    第132 、133 頁）。足見告訴人並無因被告上開言詞而致生
    安全上危險之感受。綜上所述，被告上開言詞應係一時氣憤
    ，情緒性之言語，並非基於恐嚇之故意為之，被告所為即與
    恐嚇罪之構成要件有間，尚難以該罪相繩。
  (四)證人即告訴人於本院審理時雖又證稱：被告沒有說要找人打
    伊，是伊猜測的，因為伊要防小人，被告說會私底下找伊，
    伊怕被告拿伊的照片叫打手來打伊，伊會害怕，被告是用恐
    嚇的字眼講的云云（見本院卷第139 頁反面），則告訴人上
    開所證，究乏客觀明確之基礎，而係個人推測之詞，依刑事
    訴訟法第160 條之規定，即不能執為不利被告認定之依據。
  (五)從而，公訴人所舉之證據，雖已足認定被告確曾於上開時、
    地對告訴人稱：「我一定不會放過你」、「我一定會私底下
    找你麻煩」、「我現在就是在威脅你」等語，惟上開言語確
    否已致告訴人心生畏怖乙節，尚無從使本院得有確認不移之
    心證，自難僅憑告訴人主觀過度臆測之詞，而逕以恐嚇罪相
    繩。
五、綜上所述，公訴人雖舉告訴人之指訴為認定被告涉犯性騷擾
    及恐嚇危害安全犯行之證據，然核諸告訴人之指訴有如上之
    瑕疵，又乏補強證據以擔保其指訴之真實性，從而公訴人所
    舉事證，尚有合理性之懷疑存在。此外，檢察官復未提出其
    他積極證據，資以證明被告確有公訴意旨所指之性騷擾及恐
    嚇危害安全犯行，揆諸首揭法律規定與說明，既無足夠證據
    確信公訴意旨之指述為真實，不能證明被告犯罪，自應為被
    告無罪之諭知。
據上論斷，應依刑事訴訟法第301條第1項，判決如主文。
本案經檢察官張慶林到庭執行職務。
中    華    民    國    98    年    12    月    29    日
                  刑事第十二庭  法  官  錢衍蓁
上列正本證明與原本無異。
如不服本判決，應於判決送達後10日內敘明上訴理由，向本院提
出上訴狀 (應附繕本) ，上訴於臺灣高等法院。其未敘述上訴理
由者，應於上訴期間屆滿後20日內向本院補提理由書「切勿逕送
上級法院」。
                                書記官  劉靜慧
中    華    民    國    98    年    12    月    30    日

司法院資訊處製作；財團法人民間司法改革基金會備份。
